臺灣臺中地方法院民事裁定            
                                 111年度司繼字第1209號
聲  請  人  萬榮行銷股份有限公司

法定代理人  呂豫文  


受  選任人  王耀星律師                      
上列聲請人聲請為被繼承人朱成堆即朱育樹選任遺產管理人事件
，本院裁定如下：
      主  文
一、選任王耀星律師為被繼承人朱成堆即朱育樹之遺產管理人。
二、准對被繼承人朱成堆即朱育樹之大陸地區以外繼承人為承認
    繼承之公示催告。
三、被繼承人朱成堆即朱育樹之大陸地區以外繼承人，應自前項
    公示催告最後揭示於法院公告處、資訊網路及其他適當處所
    之日起，壹年內承認繼承。上述期限屆滿，無繼承人承認繼
    承時，被繼承人朱成堆即朱育樹之遺產，於清償債權並交付
    遺贈物後，如有賸餘即歸屬國庫。
四、聲請程序費用由被繼承人朱成堆即朱育樹之遺產負擔。
      理  由
一、按繼承開始時，繼承人之有無不明，而無親屬會議或親屬會
    議未於 1個月內選定遺產管理人者，利害關係人或檢察官得
    聲請法院選任遺產管理人，並由法院依公示催告程序，定6
    個月以上之期限，公告繼承人，命其於期限內承認繼承，民
    法第1177條、第1178條規定甚明。
二、本件聲請意旨略以：被繼承人朱成堆即朱育樹（男、民國00
    年0月00日生、身分證統一編號：Z000000000號、生前最後
    住所：臺中市○○區○○路○段00巷0號）於106年7月3日死亡，
    且其所有繼承人均已拋棄繼承，是否仍有應繼承之人不明，
    而其親屬會議亦未於法定期間內選定遺產管理人，致聲請人
    無法對被繼承人之財產主張權利，聲請人為被繼承人之債權
    人，爰基於利害關係人地位，依法聲請為被繼承人選任遺產
    管理人等語，並提出本院96年度促字第68811號支付命令暨
    確定證明書、臺灣臺北地方法院民事執行處111年3月23日北
    院忠111司執丑字第33274號執行命令、除戶戶籍謄本等為證
    。
三、查聲請人主張其與被繼承人間尚有債權強制執行中，且被繼
    承人死亡後其所有繼承人均已拋棄繼承，是否仍有應繼承之
    人不明，而其親屬會議未於法定期間內選定遺產管理人等事
    實，此有聲請人提出前揭書證在卷可證，堪信為真實。經本
    院函詢轄區內各律師之意願，經王耀星律師（事務所設：新
    竹縣○○市○○○路○段00號4樓）函覆願擔任本件遺產管理人，
    此有民事陳明狀附卷可稽。茲審酌王耀星律師為執業律師，
    非但具有專業知識及能力，且與被繼承人所遺遺產間無利害
    關係，若由其擔任本事件之遺產管理人，定能秉持其專業倫
    理擔當此具公益性質之職務，並順利達成管理保存及清算遺
    產之任務。執此，本院認為由王耀星律師擔任被繼承人之遺
    產管理人，應屬妥適，爰選任之。
四、依家事事件法第127條第4項規定，裁定如主文。
中　　華　　民　　國　　111 　年　　6 　　月　　2 　　日
                  家事法庭  司法事務官　盧妙宜
以上正本係照原本作成。
如不服本件裁定，得於裁定書送達之翌日起10日內，以書狀敘述
理由，向本庭提起抗告，並應繳納抗告費新臺幣1000元。  
中　　華　　民　　國　　111 　年　　6 　　月　　2 　　日
                                書記官　陳品均